【裁判字號】    89,易,1211
【裁判日期】    900110
【裁判案由】    違反勞動基準法
【裁判全文】
臺灣屏東地方法院刑事判決                        八十九年度易字第一二一一號
    公  訴  人  臺灣屏東地方法院檢察署檢察官
    被      告  甲○○
右被告因違反勞動基準法案件，經檢察官提起公訴（八十九年度偵字第三○七八號）
，本院判決如左：
        主  文
甲○○法人之代表人，因執行業務，違反雇主依法終止勞動契約時，應依規定發給勞
工資遣費之規定，科罰金參萬元，如易服勞役，以參佰元折算壹日。
        事  實
一、緣丁○○為設於屏東縣里港鄉○○村○○路一之七號旭一股份有限公司（下稱旭
    一公司）之負責人，民國八十一年七月及八十五年十月間起分別僱用丙○○及乙○○二人擔任推土機司機及打石技工等工作，旭一公司為雇主。嗣旭一公司經營
    不善，乃於八十八年九月七日由甲○○出資購得該公司經營權後繼續經營，丙○○及乙○○則續留於上揭公司工作，迨八十九年三月二十三日，甲○○未經預告
    即終止丙○○及乙○○二人之勞動契約，且未依勞動基準法規定，核發資遺費。
    事經丙○○及乙○○向屏東縣政府申請勞資爭議協調未果，而移送法辦。
二、案經屏東縣政府移送臺灣屏東地方法院檢察署檢察官偵查起訴。
        理  由
一、訊據被告甲○○固坦認有於右揭時地出資購入旭一公司，其並為負責人之事實不
    諱，然矢口否認有何違反勞動基準法之犯行，辯稱：旭一公司舊有員工之處置，
    伊不負責。另丙○○及乙○○二人係自八十九年一月間起始由伊僱用，試用期三
    月，其等因工作不力而予解僱，並無違法云云。惟查，右揭事實，業據告訴人丙○○及乙○○指訴無訛，復有勞資爭議協調申請書、屏東縣政府處理勞資爭議開
    會通知單、「旭一公司」申報告訴人二人之各類所得扣繳暨免扣繳憑單、勞工保
    險卡、土地買賣契約、薪資袋及過年獎金之紅包袋影本等件在卷可憑。次查，被
    告與原旭一公司負責人丁○○簽立之買賣契約僅明定該公司不動產、器具設備及
    相關稅款及債務分擔等權義事項，並未規定旭一公司舊有員工之處置等情，有土
    地買賣契約書一紙在卷可證，是而被告購入上揭公司，當僅係改組而自任負責人
    ，該公司之相關組織並未改變，其舊有員工之權義續舊，並由改組後之公司概括
    承始為合理，被告辯稱伊不負責舊有員工之處置，即無足採信。再查，被告固僅
    於八十九年一月至三月支付薪水與告訴人二人，並於八十九年春節期間加發過年
    獎金，有薪水袋及紅包袋影本在卷可憑，惟告訴人八十八年度之各類所得扣繳暨
    免扣繳憑單由旭一公司出具，另其等之勞工保險則於八十八年十月三十日轉入被
    告持股之旭興營造有限公司（即鈶堡營造有限公司前身），有扣繳憑單及勞工保
    險卡在卷可憑，是告訴人倘非係旭一公司員工，被告自無庸為上開作為，是被告
    辯稱伊僅自八十九年一月間起僱用告訴人云云，亦無足採。綜上，罪證明確，被
    告犯行堪以認定。
二、核被告甲○○係雇主即法人旭一公司之代理人，因執行業務，違反勞動基準法第
    十七條之雇主終止勞動契約，應依規定發給勞工資遣費規定，應從同法第八十一
    條第一項之規定，依第七十八條處斷。被告終止告訴人二人之勞動契約，而未發
    給資遣費，侵害告訴人二人之財產法益，均觸犯相同之罪名，為同種想像競合犯
    ，應從一重處斷。爰審酌被告犯罪之動機、目的、迄今仍未依規定給付告訴人二
    人應得之資遺費及犯後飾詞卸責，態度不佳等一切情狀，量處如主文所示之刑，
    並諭知易服勞役之折算標準，以符法制。
據上論斷，應依刑事訴訟法第二百九十九條第一項前段、勞動基準法第七十八條、刑
法第十一條前段、第四十二條第二項、第五十五條、罰金罰鍰提高標準條例第二條，
判決如主文。
本案經檢察官莊啟勝到庭執行職務。
中      華      民      國      九十     年      一     月      十      日
                                      臺灣屏東地方法院刑事第二庭
                                                 法  官  林昌義
右正本證明與原本無異。
對於本判決如有不服應於收受送達後十日內向本院提出上訴書狀上訴於台灣高等法院
高雄分院並按他造當事人之人數附具繕本。
                                                書記官   丁廣飛
中      華      民      國      九十     年      一     月      十      日
附錄法條
勞動基準法第十七條
雇主依前條終止勞動契約者，應依左列規定發給勞工資遣費：
一在同一雇主之事業單位繼續工作，每滿一年發給相當於一個月平均工資之資遣費。
二依前款計算之剩餘月數，或工作未滿一年者，以比例計給之。未滿一個月者以一個
月計。
勞動基準法第七十八條
違反第十三條、第十七條、第二十六條、第五十條、第五十一條或第五十五條第一項
規定者，處三萬元以下罰金。


司法院資訊處製作；財團法人民間司法改革基金會備份。
